【裁判字號】    98,消債抗,19
【裁判日期】    980721
【裁判案由】    抗告事件
【裁判全文】
臺灣彰化地方法院民事裁定            98年度消債抗字第19號
抗  告  人  乙○○
            甲○○
上列抗告人因消費者債務清理事件聲請更生，對於中華民國98年
3月18日本院98年度消債更字第48號裁定提起抗告，本院裁定如
下：
    主   文
抗告駁回。
抗告程序費用新臺幣壹仟元由抗告人負擔。
    理   由
一、本件抗告意旨略以：抗告人所有彰化市○○段417、417-1地
    號土地應有部份3分之1之價值原審認定有誤，且債權人台灣
    中小企業銀行股份有限公司（簡稱台灣企銀）之債權金額應
    為新台幣（下同）4百多萬元，原審駁回抗告人之更生聲請
    ，顯有違誤，爰依法提起抗告，請求廢棄原裁定，並准抗告
    人開始更生及保全處分等語。
二、按債務人不能清償債務或有不能清償之虞者，得依本條例所
    定更生或清算程序，清理其債務。又聲請更生或清算不合程
    式或不備其他要件者，法院應以裁定駁回之；但其情形可以
    補正者，法院應定期間先命補正，消費者債務清理條例第3
    條、第8條分別定有明文。
三、經查，抗告人提出本件聲請時主張渠等之債務總金額為3,13
    8,028元，其中台灣企銀之債權金額為2,182,574元，抗告人
    甲○○名下之不動產計有坐落彰化縣花壇鄉○○段950地號
    土地及地上建物即門牌號碼彰化縣花壇鄉○○街67巷13 號
    房屋（含增建部分），權利範圍全部、坐落彰化縣彰化市○
    ○段417、417之1地號土地及417之1地號土地上建物即門牌
    號碼彰化縣彰化市○○路49巷2號房屋，權利範圍3分之1，
    而上開不動產經本院97年度執字第36194號執行事件查封後
    ，鑑價結果業由本院民事執行處核定最低拍賣價格合計為
    9,850,000元等情，有抗告人提出之更生聲請狀及上開不動
    產之拍賣公告影本在卷可憑，縱依抗告人提出之支付命令所
    示台灣企銀之債權金額應為4,068,933元，然其債務總金額
    亦僅為5,024,387元，仍較抗告人所有上開不動產經鑑價後
    ，核定之最低拍賣價格為低，雖抗告人稱其所有上開
    417、417-1地號土地應有部份3分之1之價值，未達執行拍賣
    所核定之價格，惟抗告人就此並未提出任何證據以實其說，
    自難採信，因此原審認定抗告人之財產價值總額顯大於債務
    總額，尚非有誤，故抗告人甲○○應無不能清償債務之情事
    ，應堪認定。
四、綜上所述，抗告人甲○○並無不能清償債務或有不能清償債
    務之虞之情形，其本件更生暨保全處分之聲請與消費者債務
    清理條例第3條所定之法定要件不符；另按債務人對於金融
    機構因消費借貸、自用住宅借款、信用卡或現金卡契約而負
    債務，在聲請更生或清算前，應提出債權人清冊，以書面向
    最大債權金融機構請求協商債務清償方案並表明共同協商之
    意旨，消費者債務清理條例第151條第1項定有明文。經查，
    向最大債權銀行台灣企銀提出前置協商申請者僅為抗告人甲
    ○○，此有抗告人提出之前置協商退件通知函附卷可按，故
    抗告人乙○○就其對於金融機構所負之債務並未依上開規定
    進行前置協商，其逕依消費者債務清理條例第153條向本院
    聲請更生，於法既有未合，且無從補正，亦自應駁回其更生
    之聲請。從而，原審因而裁定駁回抗告人之聲請，暨保全處
    分理由雖有不同經結論則無二致，抗告意旨指摘原裁定不當
    ，求予廢棄另為裁定，為無理由，應予駁回。
五、據上論結，本件抗告為無理由，依消費者債務清理條例第15
    條，民事訴訟法第495條之1第1項、第449條第1項、第2項、
    第95條、第78條、第85條第1項前段，裁定如主文。
中    華    民    國    98    年    7     月    21    日
                  民事第一庭  審判長法  官  康弼周
                                    法  官  陳正禧
                                    法  官  黃倩玲
上為正本係照原本作成
不得再抗告。
中    華    民    國    98    年    7     月    21    日
                                    書記官  黃幼華


司法院資訊處製作；財團法人民間司法改革基金會備份。
